臺灣新北地方法院行政訴訟判決
110年度交更一字第23號
原      告  柳約有
被      告  新北市政府交通事件裁決處
                    設新北市○○區○○路0段000號2樓
代  表  人  李忠台（處長）
                    住同上
訴訟代理人  黃曉妍  律師   
上列當事人間因交通裁決事件，原告不服被告中華民國110年5月
26日新北裁催字第48-A01ZX4056號裁決，提起行政訴訟，前經本
院110年度交字第441號行政訴訟裁定後，原告不服提起抗告，經
臺北高等行政法院以110年度交抗字第37號裁定廢棄原裁定發回
本院，經本院更審後，判決如下：
    主  文
一、原告之訴駁回。
二、訴訟費用新臺幣600元（即第一審起訴裁判費新臺幣300元及
    發回前抗告審訴訟費用新臺幣300元，合計新臺幣600元）由
    原告負擔。
    事實及理由
壹、程序方面：本件係原告不服被告所為道路交通管理處罰條例
    第8條的裁決而提起撤銷訴訟，依行政訴訟法第237條之1規
    定，應適用交通裁決事件訴訟程序。又，本件因卷證資料已
    經明確，本院依同法第237條之7規定，爰不經言詞辯論，直
    接裁判。
貳、實體方面：
一、爭訟事實概要：緣原告所有車牌號碼0000-00號自用小客車
    （下稱系爭汽車）於民國（下同）110年3月23日17時13分許
    ，停車在臺北市○○路0段000號處編號71之停車格內，因有「
    停車時間不依規定」之違規事實，經臺北市政府警察局交通
    警察大隊執勤警員目睹後拍照採證，於同日填製掌電字第A0
    1ZX4056號舉發違反道路交通管理事件通知單予以舉發暨拖
    吊移置，記載應到案日期為110年5月7日前，並於110年3月2
    5日移送被告處理。原告於110年4月22日提出申訴，嗣經被
    告調查認定原告有上開違規事實，乃依道路交通管理處罰條
    例第56條第1項第9款及違反道路交通管理事件統一裁罰基準
    表之規定，以110年5月26日新北裁催字第48-A01ZX4056號違
    反道路交通管理事件裁決書（下稱原處分），裁處原告罰鍰
    新臺幣（下同）600元。原告不服，遂提起本件行政訴訟。
二、原告起訴主張及聲明：
　㈠主張要旨：伊到達拖吊停放保管場，看見系爭汽車前擋風玻
    璃夾帶有停車繳費通知單，所顯示時間16時54分位置係空白
    ，顯示負責開發停車格繳費通知單之人員無法於該位置完成
    蓋章，即證明系爭汽車係於16時54分前已遭拖吊車拖離現場
    ，並無所認定之違規事實存在。
　㈡聲明：⑴原處分撤銷。⑵訴訟費用由被告負擔。
三、被告答辯及聲明：
  ㈠答辯要旨：
  ⑴依原舉發單位回復函，系爭停車格採時段性禁停管制，於上
    午7時至9時及下午5時至7時禁止停車，例假日則開放停車，
    現場亦設有標牌並於停車格外以黃色漆加註標字提醒駕駛人
    ；次查現場採證照片，原告停放車輛之時間確實為禁止停車
    之時段中(17:00-19:00)。是以，本件違規地點之地面標字
    亦已相當明確而無斑駁不能辨識之情形，且路旁並有設置標
    牌，故原告應可清楚知悉系爭時段為禁止停車時段，自應依
    規定之停車時間停放車輛，有「停車時間不依規定」之違規
    屬實，為道路交通管理處罰條例（下稱處罰條例）第56條第
    1項第9款規制效力所及，被告據以作成裁罰處分，應無不當
    。
  ⑵另就原告所稱停繳費單於16:54未收費進而認定未違規等辯詞
    ，員警答辯報告表略以：「……該車確實有不依規定違規停車
    ，違規事實明確…另陳述人所附停車繳費通知單，稱該收費
    單16:54未收費而渠未違規云云。惟收費員係於其所負責區
    域來回穿梭，斷難精準每部車皆間隔30分鐘收費…」，亦有
    臺北市停管處回覆函就收費方式予以說明，因該停車格於17
    :00後禁停，故巡場人員於17:00後不會再開收費單，且自拖
    吊時採證照片可見當時時間為17:13，確為禁止停車時段，
    違規停車事實屬實，原告主張並無理由，處分應予維持。
  ⑶據上所述，原告之主張均為無理由，且其為本件違規車輛之
    所有人，而立牌與地面字樣意義應非難以理解，原告自應遵
    守上述交通規則，所辯均無可採，應予駁回其主張。
  ㈡聲明：⑴原告之訴駁回。⑵訴訟費用由原告負擔。
四、爭執事項：
    原告所有系爭汽車於上開地點停車，是否持續停放迄上開時
    間，而有「停車時間不依規定」之違規事實？
五、本院之判斷：
  ㈠上揭事實，除爭執事項外，為原告所不爭執，並有掌電字第A
    01ZX4056號舉發違反道路交通管理事件通知單及案件移送記
    錄、原告申訴書、臺北市政府警察局交通警察大隊110年5月
    5日北市警交大執字第1103019275號函、110年5月13日北市
    警交大執字第1103020845號函、臺北市停車管理工程處110
    年5月12日北市停管字第1103046305號函、新北裁催字第48-
    A01ZX4056號違反道路交通管理事件裁決書及送達證書、臺
    北市政府警察局交通警察大隊111年1月27日北市警交大執字
    第1113012632號函、違規採證照片5幀、警員報告表、M3監
    理車籍資料查詢、違規車輛拖吊資料明細表等件在卷可稽（
    見本院卷第61頁至第90頁），核可認定為真實。
  ㈡本件應適用之相關法令：
  ⑴道路交通安全規則第112條第1項第15款：「汽車停車時，應
    依下列規定：十五、停車時間、位置、方式及車種，如公路
    主管機關、市區道路主管機關或警察機關有特別規定時，應
    依其規定。」。
  ⑵道路交通管理處罰條例第3條第1款、第11款：「本條例用詞
    ，定義如下：一、道路：指公路、街道、巷衖、廣場、騎樓
    、走廊或其他供公眾通行之地方。十一、停車：指車輛停放
    於道路兩側或停車場所，而不立即行駛。」。
  ⑶道路交通管理處罰條例第7條之2第1項第7款、第2項第4款、
    第4項：「汽車駕駛人之行為有下列情形之一，當場不能或
    不宜攔截製單舉發者，得逕行舉發：七、經以科學儀器取得
    證據資料證明其行為違規。前項第七款之科學儀器應採固定
    式，並定期於網站公布其設置地點。但汽車駕駛人之行為屬
    下列情形之一者，不在此限：四、違規停車而駕駛人不在場
    。第一項逕行舉發，應記明車輛牌照號碼、車型等可資辨明
    之資料，以汽車所有人為被通知人製單舉發。」。
  ⑷道路交通管理處罰條例第56條第1項第9款：「汽車駕駛人停
    車時，有下列情形之一者，處新臺幣六百元以上一千二百元
    以下罰鍰：九、停車時間、位置、方式、車種不依規定。」
    。
  ⑸按「本細則依道路交通管理處罰條例第九十二條第四項規定
    訂定之。」、「處理違反道路交通管理事件之程序及統一裁
    罰基準，依本細則之規定辦理。前項統一裁罰基準，如附件
    違反道路交通管理事件統一裁罰基準表。」，違反道路交通
    管理事件統一裁罰基準及處理細則第1條、第2條第1項、第2
    項分別亦有明定，是違反道路交通管理事件統一裁罰基準及
    處理細則即係基於法律之授權所訂定，而該處理違反道路交
    通管理事件之統一裁罰基準（即「違反道路交通管理事件統
    一裁罰基準表」）已考量「違反事件」、「法條依據」、「
    法定罰鍰額度或其他處罰」、「違規車種類別或違規情節」
    、「期限內繳納或到案聽候裁決者」、「逾越應到案期限30
    日內，繳納罰鍰或到案聽候裁決者」、「逾越應到案期限30
    日以上60日以內，繳納罰鍰或到案聽候裁決者」、「逾越應
    到案期限60日以上，繳納罰鍰或逕行裁決處罰者」等因素，
    作為裁量之標準，並未違反授權之目的及裁量權之本質，是
    其不僅直接對外發生效力，且被告亦應受其拘束而適用之。
  ㈢本件由前揭違規採證照片5幀以觀（見本院更字卷第85至86頁
    ），系爭汽車於110年3月23日17時13分停車在臺北市○○路0
    段000號處編號71之停車格，而經舉發警員偕同民間拖吊車
    執行拖吊移置之作業。又該停車格之右側路旁人行道上豎立
    有「上午7時至9時及下午5時至7時禁止停車，例假日開放停
    車」之標牌，並於停車格外以黃色漆加註「07-09、17-19禁
    停」標字提醒駕駛人，事屬灼然，則被告據之認定原告所有
    之系爭汽車經駕駛而有「停車時間不依規定」之違規事實，
    乃以原處分裁處原告前揭處罰內容，觀諸前開規定，依法洵
    屬有據。
  ㈣按行政訴訟法第236條、第136條準用民事訴訟法第277條（當
    事人主張有利於己之事實者，就其事實有舉證之責任。但法
    律別有規定，或依其情形顯失公平者，不在此限。），且行
    政法院應依職權調查事實關係，不受當事人主張之拘束；行
    政法院於撤銷訴訟，應依職權調查證據，行政訴訟法第125
    條第1項、第133條前段亦分別定有明文。是行政法院在審理
    案件時應盡闡明義務，使當事人盡主張事實及聲明證據之能
    事，並盡職權調查義務，以查明事實真相，避免真偽不明之
    情事發生，惟如已盡闡明義務及職權調查義務後，事實仍真
    偽不明時，則作舉證責任之分配，使應負舉證責任之人負擔
    該不利之結果（參照最高行政法院94年度判字第58號判決）
    。亦即行政法院就應依職權調查證據之事件，僅係免除行政
    訴訟當事人之主張責任（即所謂主觀舉證責任），並非免除
    當事人之舉證義務（即所謂客觀舉證責任），亦即待證事實
    陷於不明時，當事人仍應負擔不利益之舉證責任分配，此依
    行政訴訟法第237條之9第1項之規定，於交通裁決事件訴訟
    程序亦準用之。就本件違規事實，業據被告提出前揭違規採
    證照片為佐，而原告雖提出停車繳費通知單，主張質疑違規
    採證照片時間之真實性。然依前揭臺北市停車管理工程處11
    0年5月12日北市停管字第1103046305號函復所示該收費管理
    員於110年3月23日15時53分開立停車繳費通知單，後續巡場
    以PDA機具加簽時間為16時28分，已逾第2個加簽時段之16時
    24分（見本院更字卷第77頁），則收費管理員於其所負責區
    域內來回穿梭，明顯無法精準每部車皆間隔30分鐘加簽，自
    難以該停車繳費通知單原鍵入之「16時54分」未見收費管理
    員加簽，逕為推論系爭汽車於16時54分前業遭拖吊移置。準
    此，本件原告就前述主張有利於己之事實，既未能提出任何
    證據或證據方法足資佐證或供調查（如提出原告於17時前即
    返回系爭汽車停車處所之相關證明），則原告所為之質疑內
    容乃陷於真偽不明，故作舉證責任之分配，仍應由原告負擔
    不利益之結果，自難認原告之此一質疑為可採。
  ㈤本件判決基礎已臻明確，兩造其餘攻擊防禦方法及訴訟資料
    ，經本院審核後，或與本案爭點無涉，或對於本件判決結果
    不生影響，爰無庸一一再加論述，爰併敘明。
  ㈥本件訴訟費用總計新臺幣600元（即第一審起訴裁判費300元
    及發回前抗告審訴訟費用300元，合計600元）由敗訴之原告
    負擔，此部分並均已由原告在發回前之抗告及發回後補為繳
    納在案，為此乃確定第一審訴訟費用額如主文第2項所示。
六、結論：原處分並無違誤，原告訴請撤銷為無理由，應予駁回
    。
中　　華　　民　　國　　111 　年　　4 　　月　　22　　日
                行政訴訟庭  法  官  黃若美
上為正本係照原本作成。
如不服本判決，應於判決送達後20日內，向本院提出上訴狀，上
訴狀並應記載上訴理由，表明關於原判決所違背之法令及其具體
內容或依訴訟資料可認為原判決有違背法令之具體事實，並繳納
上訴費450元（附註：按行政訴訟法第237-5條規定交通裁決事件
上訴應繳裁判費用750元，本件前經原審裁定原告之訴駁回後繳
納抗告裁判費用300元，嗣經上級審發回更審，倘對本判決再提
起上訴，應補繳其差額450元，行政訴訟法第98-2條第2項規定參
照）。其未表明上訴理由者，應於提出上訴後20日內向本院補提
理由書（上訴狀及上訴理由書均須按他造人數附繕本），如逾期
未提出上訴理由書者，本院毋庸再命補正，由本院逕以裁定駁回
上訴。
                            書記官  張文泉
中　　華　　民　　國　　111 　年　　4 　　月　　25　　日